【裁判字號】    95,交聲,64
【裁判日期】    950427
【裁判案由】    違反道路交通管理處罰條例聲明異議
【裁判全文】
臺灣花蓮地方法院交通事件裁定          95年度交聲字第64號
移送機關    交通部公路總局臺北區監理所花蓮監理站
異  議  人  甲○○
上列受處分人因違反道路交通管理處罰條例案件，對於交通部公
路總局台北區監理所花蓮監理站民國95年4月17日所為之處分（
原處分案號：花監違字第裁44-P00000000號），聲明異議，本院
裁定如下：
    主  文
異議駁回。
    理  由
一、異議意旨略以：異議人即受處分人甲○○駕駛其所有之車牌
    號碼HU-6447號自用小貨車，於民國95年1月31日下午5時15
    分許，在省道台九線康樂段194.9公里處，因不遵守道路交
    通標線之指示（停等紅燈時超越停止線），違反道路交通管
    理處罰條例第60條第2項第3款之規定，經科學儀器照相存證
    後，為警逕行舉發，並經原處分機關裁處在案。惟異議人當
    日係欲禮讓行人通過而緊急煞車，才會超越停止線，並非故
    意違規，故原處分應屬有誤，為此聲明異議請求撤銷原處分
    云云。
二、按駕駛人駕駛汽車，應遵守道路交通標誌、標線、號誌之指
    示；汽車駕駛人，駕駛汽車有左列情形之一，而本章各條無
    處罰之規定者，處新臺幣（下同）900元以上1,800元以下罰
    鍰：3.不遵守道路交通標誌、標線、號誌之指示者。道路交
    通安全規則第90條前段、道路交通管理處罰條例第60條第2
    項第3款分別定有明文。次按道路交通標誌標線號誌設置規
    則第170條第1項規定：「停止線用以指示行駛車輛停止之界
    線，車輛停止時，其前懸部分不得伸越該線」；再車輛行駛
    至繪設路口範圍者，其車輛無視於紅燈警示，有穿越路口之
    意圖，而車身已伸入路口範圍亦視同闖紅燈；若僅伸越停止
    線未達路口範圍者，則視為不遵守標線指示。此亦經交通部
    以82年4月22日交路（82）字第009811號函釋在案。
三、經查：異議人駕駛其所有之上開自用小貨車，於前揭時、地
    因停等紅燈時超越停止線（尚未達進入路口之闖紅燈情形）
    ，而未遵守道路交通標線之指示等情，業據異議人自承在卷
    （見其異議狀），並有經科學儀器拍攝之違規相片2張附卷
    可稽，足證異議人確有該等違規行為，應堪認定。至異議人
    雖辯稱：當時伊是為了要禮讓行人通過，伊在綠燈時就緊急
    煞車，後來變成紅燈時才被拍到超越停止線云云，惟查，異
    議人係於該路口之紅燈亮起後8.5秒始超越停止線，此已據
    花蓮縣警察局95年3月24日花警交字第09500124030號函覆明
    確，且有卷附2張違規照片之拍攝時間（上方照片乃紅燈亮
    起後8.5秒時；下方照片則為紅燈亮起後9.1秒時）足資佐憑
    ；再參以依前開違規照片所示，當時行走於行人穿越道上之
    行人已行走之距離、異議人之右方尚有停等車輛等情觀之，
    足徵異議人所駕車輛確係於紅燈亮起後方超越停止線甚明，
    其上開所辯，與事實不符，自難採信。綜上，異議人確有前
    開交通違規之事實，已臻明確，原處分機關依據首揭規定予
    以裁處，並無違誤。從而，本件異議為無理由，應予駁回。
據上論斷，應依道路交通案件處理辦法第19條，裁定如主文。
中    華    民    國    95    年    4     月    27    日
                  交通法庭    法  官  林  韋  岑
上列正本證明與原本無異。
如對本裁定不服，應於送達後5日內，向本院提出抗告狀（應抄
附繕本）
                              書記官
中    華    民    國    95    年    5     月    1     日


司法院資訊處製作；財團法人民間司法改革基金會備份。
